臺灣臺南地方法院刑事裁定
111年度聲字第1267號
聲  請  人  臺灣臺南地方檢察署檢察官
受  刑  人  蔡獻毅



上列聲請人因受刑人數罪併罰有二裁判以上，聲請定其應執行之
刑（111年度執聲字第916號），本院裁定如下：
    主  文
蔡獻毅所犯如附表所示之罪刑，應執行有期徒刑玖年肆月。
    理  由
一、聲請意旨略以：受刑人蔡獻毅因犯傷害等案件，先後經判決
    如附表即受刑人蔡獻毅定應執行刑案件一覽表所示之刑確定
    在案（其中附表編號2、3判決日期部分應更正為「110/11/1
    8」，附表編號4罪名部分應更正為「恐嚇取財」、犯罪日期
    部分應更正為「108/09/14」），應依刑法第53條及第51條
    第5款規定，定其應執行之刑，爰依刑事訴訟法第477條第1
    項聲請裁定等語。
二、按數罪併罰，有二裁判以上者，依刑法第51條之規定，定其
    應執行之刑；數罪併罰，分別宣告其罪之刑，依下列各款定
    其應執行者：宣告多數有期徒刑者，於各刑中之最長期以
    上，各刑合併之刑期以下，定其刑期，但不得逾30年；依刑
    法第53條及第54條應依刑法第51條第5款至第7款之規定，定
    其應執行之刑者，由該案犯罪事實最後判決之法院之檢察官
    ，聲請該法院裁定之，刑法第53條、第51條第5款及刑事訴
    訟法第477條第1項分別定有明文。次按裁判確定前犯數罪者
    ，併合處罰之，但有下列情形之一者，不在此限：得易科
    罰金之罪與不得易科罰金之罪，得易科罰金之罪與不得易
    服社會勞動之罪，得易服社會勞動之罪與不得易科罰金之
    罪，得易服社會勞動之罪與不得易服社會勞動之罪；前項
    但書情形，受刑人請求檢察官聲請定應執行刑者，依刑法第
    51條規定定之，刑法第50條亦有明文規定，是受刑人所犯各
    罪有合於刑法第50條第1項各款所列情形者，亦得自行決定
    是否於裁判確定後請求檢察官向法院聲請定應執行刑，如經
    受刑人請求而由檢察官聲請定應執行之刑，自亦應依前開規
    定裁定之。又裁判確定前犯數罪併合處罰之案件，有二以上
    裁判，應依刑法第51條第5款至第7款定應執行之刑，茍經檢
    察官聲請時，最後事實審法院即應以裁定定其應執行之刑，
    殊不能因數罪中之一部分犯罪之刑業經執行完畢，即謂與刑
    法第50條規定「裁判確定前犯數罪者，併合處罰」之要件不
    符（最高法院105年度臺抗字第43號裁定意旨參照）。復按
    法律上屬於自由裁量之事項，有其外部性界限及內部性界限
    ，並非概無拘束，依據法律之具體規定，法院應在其範圍選
    擇為適當之裁判者，為外部性界限；而法院為裁判時，應考
    量法律之目的，及法律秩序之理念所在者，為內部性界限，
    法院為裁判時，二者均不得有所踰越。在數罪併罰，有二裁
    判以上，定其應執行之刑時，固屬於法院自由裁量之事項，
    然仍應受前揭外部性界限及內部性界限之拘束（最高法院93
    年度臺非字第192號判決意旨參照）。
三、經查：
  ㈠本件受刑人因犯如附表編號1至4所示之各罪，先後經判處如
    附表編號1至4所示之刑（分別為有期徒刑5月、6年、1年10
    月、2年），並均已確定在案，有各該判決書及臺灣高等法
    院被告前案紀錄表存卷可查；雖受刑人所犯如附表編號1所
    示之罪為得易科罰金之罪，其餘之罪則均為不得易科罰金之
    罪，依刑法第50條第1項但書第1款規定，本不得併合處罰，
    惟受刑人業依刑法第50條第2項規定請求檢察官聲請合併定
    應執行刑，亦有受刑人出具之數罪併罰聲請狀在卷可憑，自
    仍有刑法第51條數罪併罰規定之適用。且其中如附表編號1
    所示之刑固已先易科罰金執行結案，有前引臺灣高等法院被
    告前案紀錄表可資查佐，惟受刑人所犯如附表編號2至4所示
    之罪，均係在最先判決確定之附表編號1所示之罪判決確定
    日前違犯，屬裁判確定前犯數罪，應併合處罰乙情，亦有前
    揭判決足供查考。是檢察官以本院為上開案件犯罪事實最後
    判決之法院，聲請定其應執行之刑，本院審核各案卷無誤，
    認其聲請為正當。爰考量受刑人各罪犯罪之目的、手段、情
    節，有各該判決附卷可查，兼衡數罪所反應行為人之人格及
    犯罪傾向、對受刑人施以矯正之必要性，及責罰相當、刑罰
    衡平等原則，爰依法定其應執行之刑如主文所示。
  ㈡又受刑人所犯如附表編號2至3所示之罪，業經臺灣高等法院
    臺南分院以109年度上訴字第1344號判決應執行有期徒刑7年
    確定等情，亦有該等裁判及前引臺灣高等法院被告前案紀錄
    表附卷可稽。依前開說明，本院為最後事實審法院，就附表
    編號1至4所示各罪再為定應執行刑之裁定時，自應受前開裁
    判所為定應執行刑內部界限之拘束。
  ㈢再受刑人所犯如附表編號1所示之罪雖經本院判處6月以下
    之有期徒刑，合於刑法第41條第1項前段得易科罰金之規定
    ，然因本案合併定應執行刑之其他罪刑均不得易科罰金，則
    上開各罪合併定應執行刑之結果，自亦不得易科罰金，無由
    再諭知易科罰金之折算標準，附此敘明。
四、依刑事訴訟法第477條第1項，刑法第50條、第53條、第51條
    第5款，裁定如主文。 
中　　華　　民　　國　　111 　年　　8 　　月　　31　　日
　　　　　　　　　刑事第二庭    法　官　洪士傑
以上正本證明與原本無異。
如不服本裁定，應於送達後5日內，向本院提出抗告狀。
　　　　　　　　　　　　　　　　書記官　吳鸝稻
中　　華　　民　　國　　111 　年　　8 　　月　　31　　日